臺灣花蓮地方法院刑事判決　　　　　　　 99年度訴字第509號
公　訴　人　臺灣花蓮地方法院檢察署檢察官
被　　　告　張芳閣
選任辯護人　李文平律師（法律扶助基金會指派）
上列被告因違反毒品危害防制條例等案件，經檢察官提起公訴（
99年度偵字第5575號），本院判決如下：
    主  文
張芳閣犯如附表所示之罪，各處如附表所示之刑。應執行有期徒
刑拾貳年，未扣案之販賣第二級毒品所得共新臺幣萬玖仟捌佰
元沒收，如全部或一部不能沒收時，以其財產抵償之；未扣案搭
配 0000000000號門號使用之行動電話（不含SIM卡）
壹支沒收，如全部或一部不能沒收時，追徵其價額。
    事  實
一、張芳閣明知安非他命為毒品危害防制條例第2 條所列管之第
    二級毒品，並經行政院衛生署明令公告列為禁藥管理，屬於
    藥事法所列管之禁藥，任何人不得非法轉讓及販賣，竟基於
    販賣第二級毒品安非他命，及轉讓禁藥安非他命之犯意，以
    其所使用之門號0000000000號行動電話為工具，分別於附表
    所示之時間、地點，分別販賣第二級毒品安非他命予甘家毓
    、張俊賢、吳瑞慈、黃偉欣、何維銘、林美芳、李雅文及轉
    讓禁藥安非他命（未逾轉讓毒品加重其刑標準）予吳瑞慈 1
    次。
二、案經花蓮縣警察局花蓮分局報告臺灣花蓮地方法院檢察署檢
    察官偵查起訴。
    理  由
壹、證據能力部分：
一、按被告以外之人於偵查中向檢察官所為之陳述，除顯有不可
    信之情況者外，得為證據，刑事訴訟法第159條之1第2 項定
    有明文。所謂不可信性情況，法院應審酌被告以外之人於陳
    述時之外在環境及情況，例如：陳述時之心理狀況、有無受
    到外力干擾等，以為判斷是否有形式上顯然不可採信之依據
    。查證人吳瑞慈、甘家毓、黃偉欣、何維銘、林美芳、李雅
    文、張俊賢於檢察官偵查時，係以證人之身份陳述，經告以
    具結義務後，經證人均同意作證並經具結，其係於負擔偽證
    罪之處罰心理下證述，並以具結擔保其供述之真實性，又無
    受其他不當外力干擾之情形，是證人吳瑞慈、甘家毓、黃偉
    欣、何維銘、林美芳、李雅文、張俊賢於偵查中在檢察官面
    前具結所為之證述，查無顯然不可信之情況，依上開刑事訴
    訟法第159條之1第2 項規定，得為證據。次按被告以外之人
    於審判外之言詞或書面陳述，除法律有規定者外，不得作為
    證據。又被告以外之人於審判外之陳述，經當事人於審判程
    序同意作為證據，法院審酌該言詞陳述或書面陳述作成時之
    情況，認為適當者，亦得為證據。當事人、代理人或辯護人
    於法院調查證據時，知有第159條第1項不得為證據之情形，
    而未於言詞辯論終結前聲明異議者，視為有前項之同意，刑
    事訴訟法第159條之5亦定有明文。查證人吳瑞慈、甘家毓、
    黃偉欣、何維銘、林美芳、李雅文、張俊賢於警詢時之陳述
    ，雖不合刑事訴訟法第159條第1項得為證據之要件，惟檢察
    官、辯護人及被告張芳閣對於上開審判外之言詞陳述，均於
    本院準備程序中表示無意見，且迄於本案言詞辯論終結前亦
    未聲明異議，而本院審酌其言詞陳述作成之情況，核無違法
    取證及證明力明顯過低之瑕疵，亦認為以之作為證據為適當
    。
二、次按司法警察機關於合乎通訊保障及監察法所規定之要件，
    在偵查中經檢察官向法院提出聲請，經法院核發通訊監察書
    後，即得實施通訊監察，通訊保障及監察法第5 條定有明文
    。經查，本案員警對被告所持用之0000000000號行動電話實
    施通訊監察，已依法取得本院核發之通訊監察書，此有本院
    99年度聲監字第149 號通訊監察書在卷可稽，被告及辯護人
    亦對監察之合法性及監聽譯文之證據能力均不爭執，且本件
    通訊監聽譯文係由承辦員警基於查緝本案之偵查過程中所製
    作，無證據顯示存有詐偽或虛飾之情事，應無顯不可信之情
    形，則該監聽譯文依據刑事訴訟法第159條之5規定，即有證
    據能力。
貳、實體部分：
一、上開犯罪事實，業據被告於偵查中（除附表編號6、7、14、
    15、17、28部分外）自白及本院審理時則均坦承不諱，核與
    證人甘家毓、何維銘、張俊賢、林美芳、李雅文、吳瑞慈、
    黃偉欣於警詢及偵查中所證述之情節大致相符。此外，復有
    通訊監察譯文在卷可稽。至被告販賣予證人林美芳如附表編
    號16部分，因證人林美芳於警詢時係證稱向被告買新臺幣（
    下同）1,000 元毒品安非他命，核與被告於偵查中所供販賣
    金額相符，雖證人林美芳於檢察官偵查中證稱，係買 2,000
    元云云，惟自以證人林美芳於警詢時所證與被告供述相符而
    可採。本案被告自白，核與事實相符，自應依法論科。
二、查安非他命係經行政院衛生署於69年12月8 日，以衛署藥字
    第301124號公告，自69年12月8日起禁止輸入、製造，並自7
    0年6月1 日起禁止販賣、轉讓之禁藥，且安非他命亦係屬於
    毒品危害防制條例第2 條所規範之第二級毒品。又毒品危害
    防制條例第8條第2項之轉讓第二級毒品罪及藥事法第83條第
    1項之轉讓禁藥罪，同有處罰之規定，而依92年7月9 日總統
    令修正公布，自93年1月9日施行之毒品危害防制條例第8 條
    第6項規定，轉讓毒品達一定數量者，加重其刑至2分之1 ，
    其標準由行政院定之。若未達加重刑之標準，該條第2 項之
    轉讓第二級毒品罪之法定最重本刑為有期徒刑5年，93年4月
    21日修正公布，同年月12日施行之藥事法第83條第1 項之轉
    讓禁藥罪，其法定最重本刑為有期徒刑7 年，兩者相較，後
    者為後法且為較重罪，而本案被告轉讓安非他命未逾淨重10
    公克，並無法定加重事由，應依重法優於輕法、後法優於前
    法之法律適用原則，依較重之後法論以藥事法第83條第1 項
    之轉讓禁藥罪。核被告所為，除附表編號23部分係犯藥事法
    第83條第1 項轉讓禁藥罪外，其餘均係犯毒品危害防制條例
    第4條第2項之販賣第二級毒品罪。被告販賣第二級毒品安非
    他命及轉讓禁藥安非他命前持有安非他命之低度行為，應分
    別為販賣、轉讓之高度行為所吸收，均不另論罪。又被告上
    開各次販賣安非他命、轉讓禁藥之犯行，犯意各別、行為互
    殊，應分論併罰。又被告販賣第二級毒品安非他命之犯行，
    除附表編號6、7、14、15、17、28外，其餘均在本案偵查階
    段及審判中自白犯行，均應依毒品危害防制條例第17條第 2
    項規定減輕其刑。爰審酌被告販賣毒品之行為對社會國家之
    危害甚深，所販賣、轉讓毒品禁藥之次數合計高達29次，犯
    罪之目的、動機、手段，及犯罪後於偵查中未能全然自白及
    於本院審理時尚能坦承犯行等一切情狀，分別量處如附表所
    示之刑，並定其應執行刑如主文所示。又未扣案之被告各次
    販賣第二級毒品安非他命所得共39,800元，係因犯罪所得之
    財物，應依毒品危害防制條例第19條第1項之規定沒收之，
    如全部或一部不能沒收時，以其財產抵償之；又未扣案而供
    本件犯罪所用搭配0000000000號門號使用之行動電話（不含
    SIM 卡）壹支，為被告所有（門號則非被告名義所有），業
    據被告陳明在卷，應分別依毒品危害防制條例第19條第1 項
    （販賣第二級毒品部分）及刑法第38條第1項第2款（轉讓禁
    藥部分）規定，併予宣告沒收，另就販賣毒品部分，依毒品
    危害防制條例第19條第1 項規定，諭知如全部或一部不能沒
    收時，追徵其價額。
據上論斷，應依刑事訴訟法第299條第1項前段，毒品危害防制條
例第4條第2項、第17條第2項、第19條第1項，藥事法第83條第 1
項，刑法第11條前段、第51條第5款、第38條第1項第2 款，判決
如主文。
本案經檢察官陳玫琪到庭執行職務。
中    華    民    國   100    年    4     月    8     日
                  刑事第一庭  審判長  法  官  陳世博
                                      法  官  劉柏駿
                                      法  官  林恒祺
以上正本證明與原本無異。
如不服本判決應於收受送達後10日內向本院提出上訴書狀，並應
敘述具體理由。其未敘述上訴理由者，應於上訴期間屆滿後20日
內向本院補提理由書(均須按他造當事人之人數附繕本)「切勿逕
送上級法院」。
中    華    民    國   100    年    4     月    11    日
                                      書記官
附錄本案論罪科刑法條：
毒品危害防制條例第4條
製造、運輸、販賣第一級毒品者，處死刑或無期徒刑；處無期徒
刑者，得併科新臺幣2千萬元以下罰金。
製造、運輸、販賣第二級毒品者，處無期徒刑或7 年以上有期徒
刑，得併科新臺幣1千萬元以下罰金。
製造、運輸、販賣第三級毒品者，處5 年以上有期徒刑，得併科
新臺幣7百萬元以下罰金。
製造、運輸、販賣第四級毒品者，處3年以上10 年以下有期徒刑
，得併科新臺幣3百萬元以下罰金。
製造、運輸、販賣專供製造或施用毒品之器具者，處1年以上7年
以下有期徒刑，得併科新臺幣1百萬元以下罰金。
前五項之未遂犯罰之。
藥事法第83條
明知為偽藥或禁藥，而販賣、供應、調劑、運送、寄藏、牙保、
轉讓或意圖販賣而陳列者，處7年以下有期徒刑，得併科新臺幣5
百萬元以下罰金。
犯前項之罪，因而致人於死者，處7年以上有期徒刑，致重傷者
，處3年以上12年以下有期徒刑。
因過失犯第1項之罪者，處2年以下有期徒刑、拘役或科新臺幣30
萬元以下罰金。
第1項之未遂犯罰之。
附表：
┌─┬───────┬─────┬─────┬───────┬─────┐
│編│毒品交易對象及│交易時間  │交易地點  │販賣安非他命之│ 主  文   │
│號│聯絡方式      │          │          │金額、數量    │          │
├─┼───────┼─────┼─────┼───────┼─────┤
│1 │甘家毓以門號09│99年7月11 │花蓮縣吉安│新臺幣（下同）│張芳閣販賣│
│  │16xxx952號（詳│日18時57分│鄉○○路綠│1,000元之安非 │第二級毒品│
│  │卷）撥打張芳閣│許。      │思藥局附近│他命。        │，處有期徒│
│  │上開門號。    │          │。        │              │刑年拾月│
│  │              │          │          │              │，未扣案之│
│  │              │          │          │              │販賣第二級│
│  │              │          │          │              │毒品所得新│
│  │              │          │          │              │臺幣壹仟元│
│  │              │          │          │              │沒收，如全│
│  │              │          │          │              │部或一部不│
│  │              │          │          │              │能沒收時，│
│  │              │          │          │              │以其財產抵│
│  │              │          │          │              │償之；未扣│
│  │              │          │          │              │案搭配０九│
│  │              │          │          │              │二六二四八│
│  │              │          │          │              │一一九號門│
│  │              │          │          │              │號使用之行│
│  │              │          │          │              │動電話（不│
│  │              │          │          │              │含SIM卡） │
│  │              │          │          │              │壹支沒收，│
│  │              │          │          │              │如全部或一│
│  │              │          │          │              │部不能沒收│
│  │              │          │          │              │時，追徵其│
│  │              │          │          │              │價額。    │
├─┼───────┼─────┼─────┼───────┼─────┤
│2 │同上          │同日20時38│同上      │2,000元之安非 │張芳閣販賣│
│  │              │分許。    │          │他命。        │第二級毒品│
│  │              │          │          │              │，處有期徒│
│  │              │          │          │              │刑年拾壹│
│  │              │          │          │              │月，未扣案│
│  │              │          │          │              │之販賣第二│
│  │              │          │          │              │級毒品所得│
│  │              │          │          │              │新臺幣貳仟│
│  │              │          │          │              │元沒收，如│
│  │              │          │          │              │全部或一部│
│  │              │          │          │              │不能沒收時│
│  │              │          │          │              │，以其財產│
│  │              │          │          │              │抵償之；未│
│  │              │          │          │              │扣案搭配０│
│  │              │          │          │              │九二六二四│
│  │              │          │          │              │八一一九號│
│  │              │          │          │              │門號使用之│
│  │              │          │          │              │行動電話（│
│  │              │          │          │              │不含SIM卡 │
│  │              │          │          │              │）壹支沒收│
│  │              │          │          │              │，如全部或│
│  │              │          │          │              │一部不能沒│
│  │              │          │          │              │收時，追徵│
│  │              │          │          │              │其價額。  │
├─┼───────┼─────┼─────┼───────┼─────┤
│3 │同上          │同年月12日│同上      │1,000元之安非 │張芳閣販賣│
│  │              │18時22分許│          │他命。        │第二級毒品│
│  │              │。        │          │              │，處有期徒│
│  │              │          │          │              │刑年拾月│
│  │              │          │          │              │，未扣案之│
│  │              │          │          │              │販賣第二級│
│  │              │          │          │              │毒品所得新│
│  │              │          │          │              │臺幣壹仟元│
│  │              │          │          │              │沒收，如全│
│  │              │          │          │              │部或一部不│
│  │              │          │          │              │能沒收時，│
│  │              │          │          │              │以其財產抵│
│  │              │          │          │              │償之；未扣│
│  │              │          │          │              │案搭配０九│
│  │              │          │          │              │二六二四八│
│  │              │          │          │              │一一九號門│
│  │              │          │          │              │號使用之行│
│  │              │          │          │              │動電話（不│
│  │              │          │          │              │含SIM卡） │
│  │              │          │          │              │壹支沒收，│
│  │              │          │          │              │如全部或一│
│  │              │          │          │              │部不能沒收│
│  │              │          │          │              │時，追徵其│
│  │              │          │          │              │價額。    │
├─┼───────┼─────┼─────┼───────┼─────┤
│4 │同上          │同年月13日│同上      │1,000元之安非 │張芳閣販賣│
│  │              │23時31分。│          │他命。        │第二級毒品│
│  │              │          │          │              │，處有期徒│
│  │              │          │          │              │刑年拾月│
│  │              │          │          │              │，未扣案之│
│  │              │          │          │              │販賣第二級│
│  │              │          │          │              │毒品所得新│
│  │              │          │          │              │臺幣壹仟元│
│  │              │          │          │              │沒收，如全│
│  │              │          │          │              │部或一部不│
│  │              │          │          │              │能沒收時，│
│  │              │          │          │              │以其財產抵│
│  │              │          │          │              │償之；未扣│
│  │              │          │          │              │案搭配０九│
│  │              │          │          │              │二六二四八│
│  │              │          │          │              │一一九號門│
│  │              │          │          │              │號使用之行│
│  │              │          │          │              │動電話（不│
│  │              │          │          │              │含SIM卡） │
│  │              │          │          │              │壹支沒收，│
│  │              │          │          │              │如全部或一│
│  │              │          │          │              │部不能沒收│
│  │              │          │          │              │時，追徵其│
│  │              │          │          │              │價額。    │
├─┼───────┼─────┼─────┼───────┼─────┤
│5 │何維銘以門號09│99年7月14 │花蓮縣花蓮│4,500元之安非 │張芳閣販賣│
│  │11xxx389號（詳│日4時32分 │市重慶市場│他命（約2公克 │第二級毒品│
│  │卷）撥打張芳閣│許。      │路旁某處。│）。          │，處有期徒│
│  │上開門號。    │          │          │              │刑肆年貳月│
│  │              │          │          │              │，未扣案之│
│  │              │          │          │              │販賣第二級│
│  │              │          │          │              │毒品所得新│
│  │              │          │          │              │臺幣肆仟伍│
│  │              │          │          │              │佰元沒收，│
│  │              │          │          │              │如全部或一│
│  │              │          │          │              │部不能沒收│
│  │              │          │          │              │時，以其財│
│  │              │          │          │              │產抵償之；│
│  │              │          │          │              │未扣案搭配│
│  │              │          │          │              │０九二六二│
│  │              │          │          │              │四八一一九│
│  │              │          │          │              │號門號使用│
│  │              │          │          │              │之行動電話│
│  │              │          │          │              │（不含SIM │
│  │              │          │          │              │卡）壹支沒│
│  │              │          │          │              │收，如全部│
│  │              │          │          │              │或一部不能│
│  │              │          │          │              │沒收時，追│
│  │              │          │          │              │徵其價額。│
├─┼───────┼─────┼─────┼───────┼─────┤
│6 │張俊賢以門號09│99年7月7日│花蓮縣吉安│1,100元之安非 │張芳閣販賣│
│  │31xxx403號（詳│15時27分許│鄉○○路林│他命（約0.3公 │第二級毒品│
│  │卷）撥打張芳閣│。        │旺超商對面│克）。        │，處有期徒│
│  │上開門號。    │          │之大樓。  │              │刑柒年肆月│
│  │              │          │          │              │，未扣案之│
│  │              │          │          │              │販賣第二級│
│  │              │          │          │              │毒品所得新│
│  │              │          │          │              │臺幣壹仟壹│
│  │              │          │          │              │佰元沒收，│
│  │              │          │          │              │如全部或一│
│  │              │          │          │              │部不能沒收│
│  │              │          │          │              │時，以其財│
│  │              │          │          │              │產抵償之；│
│  │              │          │          │              │未扣案搭配│
│  │              │          │          │              │０九二六二│
│  │              │          │          │              │四八一一九│
│  │              │          │          │              │號門號使用│
│  │              │          │          │              │之行動電話│
│  │              │          │          │              │（不含SIM │
│  │              │          │          │              │卡）壹支沒│
│  │              │          │          │              │收，如全部│
│  │              │          │          │              │或一部不能│
│  │              │          │          │              │沒收時，追│
│  │              │          │          │              │徵其價額。│
├─┼───────┼─────┼─────┼───────┼─────┤
│7 │同上          │同日20時22│同上。    │1,400元之安非 │張芳閣販賣│
│  │              │分許。    │          │他命（約0.5公 │第二級毒品│
│  │              │          │          │克）。        │，處有期徒│
│  │              │          │          │              │刑柒年肆月│
│  │              │          │          │              │，未扣案之│
│  │              │          │          │              │販賣第二級│
│  │              │          │          │              │毒品所得新│
│  │              │          │          │              │臺幣壹仟肆│
│  │              │          │          │              │佰元沒收，│
│  │              │          │          │              │如全部或一│
│  │              │          │          │              │部不能沒收│
│  │              │          │          │              │時，以其財│
│  │              │          │          │              │產抵償之；│
│  │              │          │          │              │未扣案搭配│
│  │              │          │          │              │０九二六二│
│  │              │          │          │              │四八一一九│
│  │              │          │          │              │號門號使用│
│  │              │          │          │              │之行動電話│
│  │              │          │          │              │（不含SIM │
│  │              │          │          │              │卡）壹支沒│
│  │              │          │          │              │收，如全部│
│  │              │          │          │              │或一部不能│
│  │              │          │          │              │沒收時，追│
│  │              │          │          │              │徵其價額。│
├─┼───────┼─────┼─────┼───────┼─────┤
│8 │同上          │同年月9日 │同上。    │1,000元之安非 │張芳閣販賣│
│  │              │17時50分許│          │他命（約0.3公 │第二級毒品│
│  │              │。        │          │克）。        │，處有期徒│
│  │              │          │          │              │刑年拾月│
│  │              │          │          │              │，未扣案之│
│  │              │          │          │              │販賣第二級│
│  │              │          │          │              │毒品所得新│
│  │              │          │          │              │臺幣壹仟元│
│  │              │          │          │              │沒收，如全│
│  │              │          │          │              │部或一部不│
│  │              │          │          │              │能沒收時，│
│  │              │          │          │              │以其財產抵│
│  │              │          │          │              │償之；未扣│
│  │              │          │          │              │案搭配０九│
│  │              │          │          │              │二六二四八│
│  │              │          │          │              │一一九號門│
│  │              │          │          │              │號使用之行│
│  │              │          │          │              │動電話（不│
│  │              │          │          │              │含SIM卡） │
│  │              │          │          │              │壹支沒收，│
│  │              │          │          │              │如全部或一│
│  │              │          │          │              │部不能沒收│
│  │              │          │          │              │時，追徵其│
│  │              │          │          │              │價額。    │
├─┼───────┼─────┼─────┼───────┼─────┤
│9 │同上          │同年月16日│花蓮縣花蓮│1,800元之安非 │張芳閣販賣│
│  │              │17時10分許│市○○○路 │他命（約0.7公 │第二級毒品│
│  │              │。        │火速網咖店│克）。        │，處有期徒│
│  │              │          │附近。    │              │刑年拾壹│
│  │              │          │          │              │月，未扣案│
│  │              │          │          │              │之販賣第二│
│  │              │          │          │              │級毒品所得│
│  │              │          │          │              │新臺幣壹仟│
│  │              │          │          │              │捌佰元沒收│
│  │              │          │          │              │，如全部或│
│  │              │          │          │              │一部不能沒│
│  │              │          │          │              │收時，以其│
│  │              │          │          │              │財產抵償之│
│  │              │          │          │              │；未扣案搭│
│  │              │          │          │              │配０九二六│
│  │              │          │          │              │二四八一一│
│  │              │          │          │              │九號門號使│
│  │              │          │          │              │用之行動電│
│  │              │          │          │              │話（不含SI│
│  │              │          │          │              │M卡）壹支 │
│  │              │          │          │              │沒收，如全│
│  │              │          │          │              │部或一部不│
│  │              │          │          │              │能沒收時，│
│  │              │          │          │              │追徵其價額│
│  │              │          │          │              │。        │
├─┼───────┼─────┼─────┼───────┼─────┤
│10│同上          │同年月22日│花蓮縣花蓮│3,000元之安非 │張芳閣販賣│
│  │              │11時52分許│市市八市場│他命（約1公克 │第二級毒品│
│  │              │。        │附近之天天│）。          │，處有期徒│
│  │              │          │釣蝦場。  │              │刑肆年，未│
│  │              │          │          │              │扣案之販賣│
│  │              │          │          │              │第二級毒品│
│  │              │          │          │              │所得新臺幣│
│  │              │          │          │              │仟元沒收│
│  │              │          │          │              │，如全部或│
│  │              │          │          │              │一部不能沒│
│  │              │          │          │              │收時，以其│
│  │              │          │          │              │財產抵償之│
│  │              │          │          │              │；未扣案搭│
│  │              │          │          │              │配０九二六│
│  │              │          │          │              │二四八一一│
│  │              │          │          │              │九號門號使│
│  │              │          │          │              │用之行動電│
│  │              │          │          │              │話（不含SI│
│  │              │          │          │              │M卡）壹支 │
│  │              │          │          │              │沒收，如全│
│  │              │          │          │              │部或一部不│
│  │              │          │          │              │能沒收時，│
│  │              │          │          │              │追徵其價額│
│  │              │          │          │              │。        │
├─┼───────┼─────┼─────┼───────┼─────┤
│11│林美芳以門號09│99年7月7日│花蓮縣吉安│2,000元之安非 │張芳閣販賣│
│  │87xxx061號（詳│19時43分許│鄉○○路國│他命。        │第二級毒品│
│  │卷）與張芳閣上│。        │統飯店附近│              │，處有期徒│
│  │開門號聯絡。  │          │。        │              │刑年拾壹│
│  │              │          │          │              │月，未扣案│
│  │              │          │          │              │之販賣第二│
│  │              │          │          │              │級毒品所得│
│  │              │          │          │              │新臺幣貳仟│
│  │              │          │          │              │元沒收，如│
│  │              │          │          │              │全部或一部│
│  │              │          │          │              │不能沒收時│
│  │              │          │          │              │，以其財產│
│  │              │          │          │              │抵償之；未│
│  │              │          │          │              │扣案搭配０│
│  │              │          │          │              │九二六二四│
│  │              │          │          │              │八一一九號│
│  │              │          │          │              │門號使用之│
│  │              │          │          │              │行動電話（│
│  │              │          │          │              │不含SIM卡 │
│  │              │          │          │              │）壹支沒收│
│  │              │          │          │              │，如全部或│
│  │              │          │          │              │一部不能沒│
│  │              │          │          │              │收時，追徵│
│  │              │          │          │              │其價額。  │
├─┼───────┼─────┼─────┼───────┼─────┤
│12│同上。        │同年月9日 │花蓮縣吉安│2,000元之安非 │張芳閣販賣│
│  │              │14時9分許 │鄉○○路北│他命。        │第二級毒品│
│  │              │。        │昌超商旁。│              │，處有期徒│
│  │              │          │          │              │刑年拾壹│
│  │              │          │          │              │月，未扣案│
│  │              │          │          │              │之販賣第二│
│  │              │          │          │              │級毒品所得│
│  │              │          │          │              │新臺幣貳仟│
│  │              │          │          │              │元沒收，如│
│  │              │          │          │              │全部或一部│
│  │              │          │          │              │不能沒收時│
│  │              │          │          │              │，以其財產│
│  │              │          │          │              │抵償之；未│
│  │              │          │          │              │扣案搭配０│
│  │              │          │          │              │九二六二四│
│  │              │          │          │              │八一一九號│
│  │              │          │          │              │門號使用之│
│  │              │          │          │              │行動電話（│
│  │              │          │          │              │不含SIM卡 │
│  │              │          │          │              │）壹支沒收│
│  │              │          │          │              │，如全部或│
│  │              │          │          │              │一部不能沒│
│  │              │          │          │              │收時，追徵│
│  │              │          │          │              │其價額。  │
├─┼───────┼─────┼─────┼───────┼─────┤
│13│同上。        │同年月12日│花蓮縣吉安│2,000元之安非 │張芳閣販賣│
│  │              │10時47分許│鄉建路林旺│他命。        │第二級毒品│
│  │              │。        │超商旁。  │              │，處有期徒│
│  │              │          │          │              │刑年拾壹│
│  │              │          │          │              │月，未扣案│
│  │              │          │          │              │之販賣第二│
│  │              │          │          │              │級毒品所得│
│  │              │          │          │              │新臺幣貳仟│
│  │              │          │          │              │元沒收，如│
│  │              │          │          │              │全部或一部│
│  │              │          │          │              │不能沒收時│
│  │              │          │          │              │，以其財產│
│  │              │          │          │              │抵償之；未│
│  │              │          │          │              │扣案搭配０│
│  │              │          │          │              │九二六二四│
│  │              │          │          │              │八一一九號│
│  │              │          │          │              │門號使用之│
│  │              │          │          │              │行動電話（│
│  │              │          │          │              │不含SIM卡 │
│  │              │          │          │              │）壹支沒收│
│  │              │          │          │              │，如全部或│
│  │              │          │          │              │一部不能沒│
│  │              │          │          │              │收時，追徵│
│  │              │          │          │              │其價額。  │
├─┼───────┼─────┼─────┼───────┼─────┤
│14│同上。        │同日19時43│花蓮縣吉安│1,000元之安非 │張芳閣販賣│
│  │              │分許。    │鄉○○路北│他命。        │第二級毒品│
│  │              │          │昌超商旁。│              │，處有期徒│
│  │              │          │          │              │刑柒年肆月│
│  │              │          │          │              │，未扣案之│
│  │              │          │          │              │販賣第二級│
│  │              │          │          │              │毒品所得新│
│  │              │          │          │              │臺幣壹仟元│
│  │              │          │          │              │沒收，如全│
│  │              │          │          │              │部或一部不│
│  │              │          │          │              │能沒收時，│
│  │              │          │          │              │以其財產抵│
│  │              │          │          │              │償之；未扣│
│  │              │          │          │              │案搭配０九│
│  │              │          │          │              │二六二四八│
│  │              │          │          │              │一一九號門│
│  │              │          │          │              │號使用之行│
│  │              │          │          │              │動電話（不│
│  │              │          │          │              │含SIM卡） │
│  │              │          │          │              │壹支沒收，│
│  │              │          │          │              │如全部或一│
│  │              │          │          │              │部不能沒收│
│  │              │          │          │              │時，追徵其│
│  │              │          │          │              │價額。    │
├─┼───────┼─────┼─────┼───────┼─────┤
│15│同上。        │同年月13日│花蓮縣吉安│2,000元之安非 │張芳閣販賣│
│  │              │20時58分許│鄉○○路林│他命。        │第二級毒品│
│  │              │。        │旺超商旁。│              │，處有期徒│
│  │              │          │          │              │刑柒年陸月│
│  │              │          │          │              │，未扣案之│
│  │              │          │          │              │販賣第二級│
│  │              │          │          │              │毒品所得新│
│  │              │          │          │              │臺幣貳仟元│
│  │              │          │          │              │沒收，如全│
│  │              │          │          │              │部或一部不│
│  │              │          │          │              │能沒收時，│
│  │              │          │          │              │以其財產抵│
│  │              │          │          │              │償之；未扣│
│  │              │          │          │              │案搭配０九│
│  │              │          │          │              │二六二四八│
│  │              │          │          │              │一一九號門│
│  │              │          │          │              │號使用之行│
│  │              │          │          │              │動電話（不│
│  │              │          │          │              │含SIM卡） │
│  │              │          │          │              │壹支沒收，│
│  │              │          │          │              │如全部或一│
│  │              │          │          │              │部不能沒收│
│  │              │          │          │              │時，追徵其│
│  │              │          │          │              │價額。    │
├─┼───────┼─────┼─────┼───────┼─────┤
│16│同上          │同年月14日│花蓮縣吉安│1,000元之安非 │張芳閣販賣│
│  │              │19時49分許│鄉○○路國│他命。        │第二級毒品│
│  │              │。        │統飯店旁。│              │，處有期徒│
│  │              │          │          │              │刑年拾月│
│  │              │          │          │              │，未扣案之│
│  │              │          │          │              │販賣第二級│
│  │              │          │          │              │毒品所得新│
│  │              │          │          │              │臺幣壹仟元│
│  │              │          │          │              │沒收，如全│
│  │              │          │          │              │部或一部不│
│  │              │          │          │              │能沒收時，│
│  │              │          │          │              │以其財產抵│
│  │              │          │          │              │償之；未扣│
│  │              │          │          │              │案搭配０九│
│  │              │          │          │              │二六二四八│
│  │              │          │          │              │一一九號門│
│  │              │          │          │              │號使用之行│
│  │              │          │          │              │動電話（不│
│  │              │          │          │              │含SIM卡） │
│  │              │          │          │              │壹支沒收，│
│  │              │          │          │              │如全部或一│
│  │              │          │          │              │部不能沒收│
│  │              │          │          │              │時，追徵其│
│  │              │          │          │              │價額。    │
├─┼───────┼─────┼─────┼───────┼─────┤
│17│同上          │同年月15日│花蓮縣吉安│1,000元之安非 │張芳閣販賣│
│  │              │19時50分許│鄉○○路林│他命。        │第二級毒品│
│  │              │。        │旺超商旁。│              │，處有期徒│
│  │              │          │          │              │刑柒年肆月│
│  │              │          │          │              │，未扣案之│
│  │              │          │          │              │販賣第二級│
│  │              │          │          │              │毒品所得新│
│  │              │          │          │              │臺幣壹仟元│
│  │              │          │          │              │沒收，如全│
│  │              │          │          │              │部或一部不│
│  │              │          │          │              │能沒收時，│
│  │              │          │          │              │以其財產抵│
│  │              │          │          │              │償之；未扣│
│  │              │          │          │              │案搭配０九│
│  │              │          │          │              │二六二四八│
│  │              │          │          │              │一一九號門│
│  │              │          │          │              │號使用之行│
│  │              │          │          │              │動電話（不│
│  │              │          │          │              │含SIM卡） │
│  │              │          │          │              │壹支沒收，│
│  │              │          │          │              │如全部或一│
│  │              │          │          │              │部不能沒收│
│  │              │          │          │              │時，追徵其│
│  │              │          │          │              │價額。    │
├─┼───────┼─────┼─────┼───────┼─────┤
│18│同上。        │同年月17日│花蓮市立圖│2,000元之安非 │張芳閣販賣│
│  │              │22時56分許│書館前。  │他命。        │第二級毒品│
│  │              │          │          │              │，處有期徒│
│  │              │          │          │              │刑年拾壹│
│  │              │          │          │              │月，未扣案│
│  │              │          │          │              │之販賣第二│
│  │              │          │          │              │級毒品所得│
│  │              │          │          │              │新臺幣貳仟│
│  │              │          │          │              │元沒收，如│
│  │              │          │          │              │全部或一部│
│  │              │          │          │              │不能沒收時│
│  │              │          │          │              │，以其財產│
│  │              │          │          │              │抵償之；未│
│  │              │          │          │              │扣案搭配０│
│  │              │          │          │              │九二六二四│
│  │              │          │          │              │八一一九號│
│  │              │          │          │              │門號使用之│
│  │              │          │          │              │行動電話（│
│  │              │          │          │              │不含SIM卡 │
│  │              │          │          │              │）壹支沒收│
│  │              │          │          │              │，如全部或│
│  │              │          │          │              │一部不能沒│
│  │              │          │          │              │收時，追徵│
│  │              │          │          │              │其價額。  │
├─┼───────┼─────┼─────┼───────┼─────┤
│19│同上。        │同年月21日│花蓮縣花蓮│3,000元之安非 │張芳閣販賣│
│  │              │19時18分許│市○○路16│他命。        │第二級毒品│
│  │              │。        │餐廳前。  │              │，處有期徒│
│  │              │          │          │              │刑肆年，未│
│  │              │          │          │              │扣案之販賣│
│  │              │          │          │              │第二級毒品│
│  │              │          │          │              │所得新臺幣│
│  │              │          │          │              │仟元沒收│
│  │              │          │          │              │，如全部或│
│  │              │          │          │              │一部不能沒│
│  │              │          │          │              │收時，以其│
│  │              │          │          │              │財產抵償之│
│  │              │          │          │              │；未扣案搭│
│  │              │          │          │              │配０九二六│
│  │              │          │          │              │二四八一一│
│  │              │          │          │              │九號門號使│
│  │              │          │          │              │用之行動電│
│  │              │          │          │              │話（不含SI│
│  │              │          │          │              │M卡）壹支 │
│  │              │          │          │              │沒收，如全│
│  │              │          │          │              │部或一部不│
│  │              │          │          │              │能沒收時，│
│  │              │          │          │              │追徵其價額│
│  │              │          │          │              │。        │
├─┼───────┼─────┼─────┼───────┼─────┤
│20│李雅文以門號09│99年7月12 │花蓮縣吉安│1,000元之安非 │張芳閣販賣│
│  │89xxx472號（詳│日14時08分│鄉○○路上│他命。        │第二級毒品│
│  │卷）撥打張芳閣│許。      │林旺超商對│              │，處有期徒│
│  │上開門號。    │          │面大樓。  │              │刑年拾月│
│  │              │          │          │              │，未扣案之│
│  │              │          │          │              │販賣第二級│
│  │              │          │          │              │毒品所得新│
│  │              │          │          │              │臺幣壹仟元│
│  │              │          │          │              │沒收，如全│
│  │              │          │          │              │部或一部不│
│  │              │          │          │              │能沒收時，│
│  │              │          │          │              │以其財產抵│
│  │              │          │          │              │償之；未扣│
│  │              │          │          │              │案搭配０九│
│  │              │          │          │              │二六二四八│
│  │              │          │          │              │一一九號門│
│  │              │          │          │              │號使用之行│
│  │              │          │          │              │動電話（不│
│  │              │          │          │              │含SIM卡） │
│  │              │          │          │              │壹支沒收，│
│  │              │          │          │              │如全部或一│
│  │              │          │          │              │部不能沒收│
│  │              │          │          │              │時，追徵其│
│  │              │          │          │              │價額。    │
├─┼───────┼─────┼─────┼───────┼─────┤
│21│李雅文以門號09│同年月13日│花蓮縣吉安│1,000元之安非 │張芳閣販賣│
│  │13xxx034、0385│22時45分許│鄉○○路綠│他命。        │第二級毒品│
│  │xxx17號（均詳 │。        │思藥局前。│              │，處有期徒│
│  │卷）與張芳閣上│          │          │              │刑年拾月│
│  │開門號聯絡。  │          │          │              │，未扣案之│
│  │              │          │          │              │販賣第二級│
│  │              │          │          │              │毒品所得新│
│  │              │          │          │              │臺幣壹仟元│
│  │              │          │          │              │沒收，如全│
│  │              │          │          │              │部或一部不│
│  │              │          │          │              │能沒收時，│
│  │              │          │          │              │以其財產抵│
│  │              │          │          │              │償之；未扣│
│  │              │          │          │              │案搭配０九│
│  │              │          │          │              │二六二四八│
│  │              │          │          │              │一一九號門│
│  │              │          │          │              │號使用之行│
│  │              │          │          │              │動電話（不│
│  │              │          │          │              │含SIM卡） │
│  │              │          │          │              │壹支沒收，│
│  │              │          │          │              │如全部或一│
│  │              │          │          │              │部不能沒收│
│  │              │          │          │              │時，追徵其│
│  │              │          │          │              │價額。    │
├─┼───────┼─────┼─────┼───────┼─────┤
│22│李雅文以門號09│同年月19日│花蓮縣吉安│1,000元之安非 │張芳閣販賣│
│  │13xxx034號（詳│23時33分許│鄉○○路林│他命。        │第二級毒品│
│  │卷）與張芳閣上│。        │旺超商前。│              │，處有期徒│
│  │開門號聯絡。  │          │          │              │刑年拾月│
│  │              │          │          │              │，未扣案之│
│  │              │          │          │              │販賣第二級│
│  │              │          │          │              │毒品所得新│
│  │              │          │          │              │臺幣壹仟元│
│  │              │          │          │              │沒收，如全│
│  │              │          │          │              │部或一部不│
│  │              │          │          │              │能沒收時，│
│  │              │          │          │              │以其財產抵│
│  │              │          │          │              │償之；未扣│
│  │              │          │          │              │案搭配０九│
│  │              │          │          │              │二六二四八│
│  │              │          │          │              │一一九號門│
│  │              │          │          │              │號使用之行│
│  │              │          │          │              │動電話（不│
│  │              │          │          │              │含SIM卡） │
│  │              │          │          │              │壹支沒收，│
│  │              │          │          │              │如全部或一│
│  │              │          │          │              │部不能沒收│
│  │              │          │          │              │時，追徵其│
│  │              │          │          │              │價額。    │
├─┼───────┼─────┼─────┼───────┼─────┤
│23│吳瑞慈以門號09│99年7月9日│花蓮縣花蓮│張芳閣無償轉讓│張芳閣明知│
│  │89xxx495號（詳│8時許。   │市○○街21│禁藥安非他命供│為禁藥而轉│
│  │卷）撥打張芳閣│          │5號6樓之1 │吳瑞慈施用1次 │讓，處有期│
│  │上開門號。    │          │吳瑞慈住  │（未逾轉讓毒品│徒刑肆月，│
│  │              │          │處。      │加重其刑數量）│未扣案搭配│
│  │              │          │          │。            │０九二六二│
│  │              │          │          │              │四八一一九│
│  │              │          │          │              │號門號使用│
│  │              │          │          │              │之行動電話│
│  │              │          │          │              │（不含SIM │
│  │              │          │          │              │卡）壹支沒│
│  │              │          │          │              │收，如全部│
│  │              │          │          │              │或一部不能│
│  │              │          │          │              │沒收時，追│
│  │              │          │          │              │徵其價額。│
├─┼───────┼─────┼─────┼───────┼─────┤
│24│同上。        │同日22時30│花蓮縣吉安│500元之安非他 │張芳閣販賣│
│  │              │分許。    │鄉○○路與│命。          │第二級毒品│
│  │              │          │建國路口必│              │，處有期徒│
│  │              │          │勝客披薩店│              │刑年捌月│
│  │              │          │前。      │              │，未扣案之│
│  │              │          │          │              │販賣第二級│
│  │              │          │          │              │毒品所得新│
│  │              │          │          │              │臺幣伍佰元│
│  │              │          │          │              │沒收，如全│
│  │              │          │          │              │部或一部不│
│  │              │          │          │              │能沒收時，│
│  │              │          │          │              │以其財產抵│
│  │              │          │          │              │償之；未扣│
│  │              │          │          │              │案搭配０九│
│  │              │          │          │              │二六二四八│
│  │              │          │          │              │一一九號門│
│  │              │          │          │              │號使用之行│
│  │              │          │          │              │動電話（不│
│  │              │          │          │              │含SIM卡） │
│  │              │          │          │              │壹支沒收，│
│  │              │          │          │              │如全部或一│
│  │              │          │          │              │部不能沒收│
│  │              │          │          │              │時，追徵其│
│  │              │          │          │              │價額。    │
├─┼───────┼─────┼─────┼───────┼─────┤
│25│黃偉欣以門號09│99年7月7日│花蓮縣吉安│500元之安非他 │張芳閣販賣│
│  │16xxx498與張芳│17時57分許│鄉○○路林│命。          │第二級毒品│
│  │閣上開門號聯絡│。        │旺超商對面│              │，處有期徒│
│  │。            │          │大樓。    │              │刑年捌月│
│  │              │          │          │              │，未扣案之│
│  │              │          │          │              │販賣第二級│
│  │              │          │          │              │毒品所得新│
│  │              │          │          │              │臺幣伍佰元│
│  │              │          │          │              │沒收，如全│
│  │              │          │          │              │部或一部不│
│  │              │          │          │              │能沒收時，│
│  │              │          │          │              │以其財產抵│
│  │              │          │          │              │償之；未扣│
│  │              │          │          │              │案搭配０九│
│  │              │          │          │              │二六二四八│
│  │              │          │          │              │一一九號門│
│  │              │          │          │              │號使用之行│
│  │              │          │          │              │動電話（不│
│  │              │          │          │              │含SIM卡） │
│  │              │          │          │              │壹支沒收，│
│  │              │          │          │              │如全部或一│
│  │              │          │          │              │部不能沒收│
│  │              │          │          │              │時，追徵其│
│  │              │          │          │              │價額。    │
├─┼───────┼─────┼─────┼───────┼─────┤
│26│同上。        │同年月9日1│同上。    │同上。        │張芳閣販賣│
│  │              │2時17分許 │          │              │第二級毒品│
│  │              │。        │          │              │，處有期徒│
│  │              │          │          │              │刑年捌月│
│  │              │          │          │              │，未扣案之│
│  │              │          │          │              │販賣第二級│
│  │              │          │          │              │毒品所得新│
│  │              │          │          │              │臺幣伍佰元│
│  │              │          │          │              │沒收，如全│
│  │              │          │          │              │部或一部不│
│  │              │          │          │              │能沒收時，│
│  │              │          │          │              │以其財產抵│
│  │              │          │          │              │償之；未扣│
│  │              │          │          │              │案搭配０九│
│  │              │          │          │              │二六二四八│
│  │              │          │          │              │一一九號門│
│  │              │          │          │              │號使用之行│
│  │              │          │          │              │動電話（不│
│  │              │          │          │              │含SIM卡） │
│  │              │          │          │              │壹支沒收，│
│  │              │          │          │              │如全部或一│
│  │              │          │          │              │部不能沒收│
│  │              │          │          │              │時，追徵其│
│  │              │          │          │              │價額。    │
├─┼───────┼─────┼─────┼───────┼─────┤
│27│同上。        │同年月19日│同上。    │同上（黃偉欣於│張芳閣販賣│
│  │              │23時29分許│          │當日支付300 元│第二級毒品│
│  │              │。        │          │，翌日再支付20│，處有期徒│
│  │              │          │          │0元）。       │刑年捌月│
│  │              │          │          │              │，未扣案之│
│  │              │          │          │              │販賣第二級│
│  │              │          │          │              │毒品所得新│
│  │              │          │          │              │臺幣伍佰元│
│  │              │          │          │              │沒收，如全│
│  │              │          │          │              │部或一部不│
│  │              │          │          │              │能沒收時，│
│  │              │          │          │              │以其財產抵│
│  │              │          │          │              │償之；未扣│
│  │              │          │          │              │案搭配０九│
│  │              │          │          │              │二六二四八│
│  │              │          │          │              │一一九號門│
│  │              │          │          │              │號使用之行│
│  │              │          │          │              │動電話（不│
│  │              │          │          │              │含SIM卡） │
│  │              │          │          │              │壹支沒收，│
│  │              │          │          │              │如全部或一│
│  │              │          │          │              │部不能沒收│
│  │              │          │          │              │時，追徵其│
│  │              │          │          │              │價額。    │
├─┼───────┼─────┼─────┼───────┼─────┤
│28│同上。        │同年月20日│花蓮縣花蓮│500元之安非他 │張芳閣販賣│
│  │              │18時31分許│市○○○路 │命。          │第二級毒品│
│  │              │。        │富堡汽車旅│              │，處有期徒│
│  │              │          │館旁。    │              │刑柒年貳月│
│  │              │          │          │              │，未扣案之│
│  │              │          │          │              │販賣第二級│
│  │              │          │          │              │毒品所得新│
│  │              │          │          │              │臺幣伍佰元│
│  │              │          │          │              │沒收，如全│
│  │              │          │          │              │部或一部不│
│  │              │          │          │              │能沒收時，│
│  │              │          │          │              │以其財產抵│
│  │              │          │          │              │償之；未扣│
│  │              │          │          │              │案搭配０九│
│  │              │          │          │              │二六二四八│
│  │              │          │          │              │一一九號門│
│  │              │          │          │              │號使用之行│
│  │              │          │          │              │動電話（不│
│  │              │          │          │              │含SIM卡） │
│  │              │          │          │              │壹支沒收，│
│  │              │          │          │              │如全部或一│
│  │              │          │          │              │部不能沒收│
│  │              │          │          │              │時，追徵其│
│  │              │          │          │              │價額。    │
├─┼───────┼─────┼─────┼───────┼─────┤
│29│同上。        │同年月21日│花蓮縣花蓮│同上。        │張芳閣販賣│
│  │              │20時24分許│市○○路花│              │第二級毒品│
│  │              │。        │蓮市公所附│              │，處有期徒│
│  │              │          │近。      │              │刑年捌月│
│  │              │          │          │              │，未扣案之│
│  │              │          │          │              │販賣第二級│
│  │              │          │          │              │毒品所得新│
│  │              │          │          │              │臺幣伍佰元│
│  │              │          │          │              │沒收，如全│
│  │              │          │          │              │部或一部不│
│  │              │          │          │              │能沒收時，│
│  │              │          │          │              │以其財產抵│
│  │              │          │          │              │償之；未扣│
│  │              │          │          │              │案搭配０九│
│  │              │          │          │              │二六二四八│
│  │              │          │          │              │一一九號門│
│  │              │          │          │              │號使用之行│
│  │              │          │          │              │動電話（不│
│  │              │          │          │              │含SIM卡） │
│  │              │          │          │              │壹支沒收，│
│  │              │          │          │              │如全部或一│
│  │              │          │          │              │部不能沒收│
│  │              │          │          │              │時，追徵其│
│  │              │          │          │              │價額。    │
└─┴───────┴─────┴─────┴───────┴─────┘